---
name: Tales
surname: Gomes
position: "Analista de Dados"
address: "Belém, Pará, Brasil."
phone: +55 91 98406 9826
www: blogdotales.netlify.app
email: "talesgomes27@gmail.com"
#twitter: talesgomes27
github: talesgomes27
linkedin: talesgomes27
date: "`r format(Sys.time(), '%B %Y')`"
output: vitae::moderncv
---

```{r setup, include=FALSE}
knitr::opts_chunk$set(echo = FALSE, warning = FALSE, message = FALSE)
library(vitae)
```

# Experiência Profissional

```{r}
library(tibble)
tribble(
  ~ Position, ~ Year, ~ Institution, ~ Where,
  "Auxiliar Judiciário", "2013-Atualmente", "Tribunal de Justiça do Estado do Pará", "Pará, Brasil"
) %>% 
  detailed_entries(Position, Year, Institution, Where)
``` 

# Projetos

 * **Bikeshare: uma empresa de compartilhamento de bicicletas.** [*[Link para o projeto]*](https://talesgomes27.github.io/DAC8-Case-Study-1/)  | [*[Link para o código]*](https://github.com/talesgomes27/DAC8-Case-Study-1)
 * **NASA Fireballs Events.** [*[Link do projeto]*](https://talesgomes27.shinyapps.io/nasa_fireball/) | [*[Link do Código]*](https://github.com/talesgomes27/nasa_fireball)
 * **Mulheres olímpicas no pós II Guerra Mundial: uma análise da participação feminina nas delegações brasileiras em olimpíadas no período de 1948 a 2016.** [*[Link para o projeto]*](https://talesgomes27.github.io/tidytuesday/tidytuesday/2021-31/tidytuesday_2021-31.html)  |  [*[Link para o código]*](https://github.com/talesgomes27/tidytuesday/tree/main/tidytuesday/2021-31)
 * **Focos de incêndios no Brasil de 1998 a 2017.** [*[Link para  o projeto]*](https://talesgomes27.github.io/kaggle/kaggle/forest-fires-in-brazil/Forest_fires_in_Brazil.html)  |  [*[Link para o código]*](https://github.com/talesgomes27/kaggle/tree/main/kaggle/forest-fires-in-brazil)  |  [*[Link para Tableau]*](https://public.tableau.com/app/profile/tales.gomes/viz/FocosdeincndiosnoBrasil1998a2017/FocosdeincndionoBrasil)
    

# Formação

```{r}
library(tibble)
tribble(
  ~ Degree, ~ Year, ~ Institution, ~ Where,
  "Formação Cientita de dados", "2021-Andamento", "Data Science Academy", "Online",
  "Bacharelado em Engenharia da Computação", "2009-2016", "Universidade Federal do Pará", "Pará, Brasil",
  "Curso Técnico em Mecânica, integrado ao ensino médio", "2005-2008", "Instituto Federal de Educação, Ciência e Tecnologia do Pará", "Pará, Brasil"
) %>% 
  #brief_entries(Degree, Year, Institution, Where)
  detailed_entries(Degree, Year, Institution, Where)
```

# Cursos

```{r}
library(tibble)
tribble(
  ~ Course, ~ Year, ~ Institution,
  "Big Data Analytics com R e Microsoft Azure Machine Learning", "2022", "Data Science Academy",
  "Data Analyst with R Track", "2021", "Datacamp",
  "Certificado Profissional em Análise de dados da Google", "2021", "Coursera/Google",
  "Data Visualization with R Track", "2021", "Datacamp",
  "Joining Data in SQL", "2021", "Datacamp",
  "Relatórios e visualização de dados", "2021", "Curso-r",
  "Dashboards com Shiny", "2021", "Curso-r"
) %>% 
  brief_entries(Course, Year, Institution)
  #detailed_entries(Course, Year, Institution)
```









```{r eval=FALSE, include=FALSE}
# Nobel Prizes

tribble(
  ~Year, ~Type, ~Desc,
  1903, "Physics", "Awarded for her work on radioactivity with Pierre Curie and Henri Becquerel",
  1911, "Chemistry", "Awarded for the discovery of radium and polonium"
) %>% 
  brief_entries(
    glue::glue("Nobel Prize in {Type}"),
    Year, 
    Desc
  )
```



```{r eval=FALSE, include=FALSE}
# Publications

library(dplyr)
knitr::write_bib(c("vitae", "tibble"), "packages.bib")

bibliography_entries("packages.bib") %>%
  arrange(desc(author$family), issued)
```

